# 补缴税款及滞纳金退回给原股东的处理

提问人：877046713 时间：2023-04-11 12:07:41
A公司增资B，取得80%的实际控制权，增资协议中明确，因交割日前税务问题被追缴税款及滞纳金由原股东进行承担， 2022 年 12 月，B公司补缴了漏缴的房产房产税及滞纳金等 180 万元（补缴税款是符合税法规定的），原股东对B公司进行补偿，计入资本公积 180 万； 2023 年 4 月，原股东协调税务局退回部分房产税 140 万元，请问退回的税款应当怎么处理，挂对股东往来并支付给原股东吗

回答人：chenyiwei
是否支付给原股东，这是新老股东以及被投资企业B公司之间商业谈判的结果。如果确定要退还的，则B公司在收到退还的税款时：借：银行存款，贷：税金及附加、营业外支出，同时借：资本公积，贷：其他应付款——原股东。